【裁判字號】    90,易緝,1
【裁判日期】    900430
【裁判案由】    違反毒品危害防制條例
【裁判全文】
臺灣屏東地方法院刑事判決                              九十年度易緝字第一號
    公  訴  人  臺灣屏東地方法院檢察署檢察官
    被      告  甲○○
右列被告因違反毒品危害防制條例案件，經檢察官提起公訴（八十六年度偵字第七八
六六號）暨移送併辦（八十六年度偵字第九一四○號、八十七年度偵字第一五○七號
、第二○八六號、第二九一七號），本院判決如左：
     主  文
甲○○連續施用第二級毒品，累犯，免刑，扣案之安非他命伍小包毛重壹點伍公克、
壹包毛重貳公克及含安非他命殘渣之燈炮壹個均沒收銷燬之。
     事  實
一、甲○○曾於民國八十年間因違反麻醉藥品管理條例案件，經臺灣高等法院高雄分
    院判處有期徒刑八月確定，甫於八十一年十一月十八日執行完畢，仍不知悔改。
    基於施用第二級毒品安非他命之概括犯意，自八十六年七月起至八十七年三月二
    十七日晚上十一時許止（不含公權力拘束期間），分別在屏東市瑞光里安心九橫
    巷十五號及其他不詳處所，連續施用安非他多次。第一次於八十六年九月二十四
    日下午一時三十分許，在屏東市○○路「巨蛋超商」前為警臨檢查獲，並扣得安
    非他命五小包毛重一點五公克；第二次於八十六年十月二十五日凌晨零時十五分
    許，在屏東市○○街「坤園賓館六三二號房」為警盤查後，經其同意採集尿液送
    驗後查獲；第三次於八十七年二月二十三日晚上七時三十分許，在其位於屏東市
    瑞光里安心九橫巷十五號住處為警臨檢查獲，扣得安非他命一包毛重二公克；第
    四次於八十七年三月二十八日下午二時四十分許，在上址住處為警搜索，扣得其
    所有含安非他命殘渣之燈炮一個及夾鏈袋一大包，經其同意採集尿液送驗後查獲
    ；第五次於八十七年三月二十九日日下午一時四十五分許，在屏東市○○路與民
    族路口為警盤查後，經其同意採集尿液送驗後查獲。
二、案經屏東縣警察局移送臺灣屏東地方法院檢察署檢察官偵查起訴暨移送併辦。
     理  由
一、右揭事實，業據被告甲○○於本院審理時坦認不諱，而被告於上揭第二次、第四
    次及第五次為警查獲時採尿送驗結果，均呈甲基安非他命陽性反應，有高雄市政
    府衛生局煙毒尿液檢驗成績書及屏東縣衛生局煙毒及麻醉藥品類委託檢驗結果通
    知書在卷可證。且被告於右揭第一次、第三次及第四次為警查獲時，分別扣得安
    非他命毛重一點五公克（五小包）、二公克（一包）及含安非他命殘渣之燈炮一
    個等物，有扣押物品清單三紙附卷可稽，罪證明確，被告施用第二級毒品安非他
    命之犯行洵堪認定。
二、核被告甲○○所為，係犯麻醉藥品管理條例第十三條之一第二項第四款之非法吸
    用化學合成麻醉藥品罪，惟依八十七年五月二十二日公布施行之毒品危害防制條
    例第二條第二項第一款及第二款規定，安非他命係屬第二級毒品，被告行為後於
    本院裁判時，其所為係犯該條例第十條第二項施用第二級毒品罪。查麻醉藥品管
    理條例第十三條之一第二項第四款法定刑為三年以下有期徒刑、拘役或一萬元以
    下罰金，而新修正之毒品危害防制條例第十條第二項則為三年以下有期徒刑，惟
    按新修正之毒品危害防制條例同時有觀察勒戒及免刑等相關規定，經綜合比較上
    開罪全部罪刑之結果，新修正之毒品危害防制條例第十條第二項之規定，顯然對
    被告較為有利，故本件應依刑法第二條第一項前段，適用裁判時之法律，即毒品
    危害防制條例第十條第二項，為論罪之依據，又其施用毒品前之持有毒品行為，
    為施用之高度行為所吸收，不另論罪。被告多次施用第二級毒品安非他命之犯行
    ，時間緊接，犯罪構成要件相同，顯係基於概括犯意反覆為之，為連續犯，均應
    依刑法第五十六條之規定，論以一罪。被告八十六年九月二十五日起至八十七年
    三月二十七日晚上十一時許止施用第二級毒品之犯罪事實雖未經起訴而移送併辦
    ，然與起訴之犯罪事實，有裁判上一罪之關係，本院自應併予裁判。末按施用第
    一級、第二級毒品，其強制戒治期滿或交付保護管束期滿，在審判中之案件，依
    修正後規定，應為免刑之判決。毒品危害防制條例第三十五條第三款、第二十三
    條第一項規定甚明。查被告前經本院依該條例第二十條第一項、第二項、第二十
    二條第一項、第三十五條第三款前段規定，先後裁定將被告送觀察勒戒、戒治、
    停止戒治付保護管束，有本院裁定書、執行指揮書回證、臺灣屏東戒治所函及函
    附會議紀錄節本、停止戒治報告表、處遇成效報告表等在卷可佐。其所付保護管
    束，於八十八年七月十七日期滿未經撤銷，有本院戒治執行指揮書足憑，依同條
    例第二十二條第二項規定，視為強制戒治期滿，揆諸前開揭規定，被告本件犯行
    ，自應諭知免刑，爰判決如主文所示。扣案之安非他命一點五公克、二公克及含
    安非他命殘渣之燈炮壹個均係毒品，均應依法宣告銷燬之。至夾鏈袋一大包雖係
    被告所有，然與被告本件犯行無涉，且非違禁物，不另宣告沒收。
三、被告保護管束期間期滿未經撤銷，即視為強制戒治期滿，已如上述。則本院於本
    件強制戒治期滿後另於八十八年十月五日裁定撤銷被告保護管束，令入戒治處所
    施以強制戒治，無阻本件強制戒治期滿之效力，仍應為被告免刑之判決。另公訴
    人以八十八年度偵字第四二四七號移送併辦被告於八十八年一月二日前四十八小
    時內施用第二級毒品安非他命部分，與本件被告於八十七年三月二十七日最後施
    用第二級毒品安非他命，時間差距九月餘，與本件起訴部分顯無連續犯之一罪關
    係，本院自不得併予審理，應函退檢察官另行處理，均併予敘明。
據上論斷，應依刑事訴訟法第二百九十九條第一項後段，毒品危害防制條例第十條第
第二項、第十八條第一項前段、第二十三條第一項、第三十五條第三款，刑法第十一
條、第二條第一項前段、第五十六條、第四十七條，判決如主文。
本案經檢察官張啟聰到庭執行職務。
中      華      民      國      九十      年      四      月    三十    日
                                      臺灣屏東地方法院刑事第二庭
                                          法  官  林昌義
右正本證明與原本無異。
對於本判決如有不服應於收受送達後十日內向本院提出上訴書狀上訴於台灣高等法院
高雄分院並按他造當事人之人數附具繕本。
                                          書記官  薛慧茹
中      華      民      國     九十      年      四      月    三十    日
附錄本案論罪科刑法條：
毒品危害防制條例第十條：
施用第一級毒品者，處六月以上五年以下有期徒刑。
施用第二級毒品者，處三年以下有期徒刑。


司法院資訊處製作；財團法人民間司法改革基金會備份。
